臺中高等行政法院裁定
　　　　　　　　　　　　　　　　　　 96年度停字第00006號
聲　請　人　甲○○
相　對　人　臺中市政府
代　表　人　乙○○
代　理　人　丙○○
上列當事人間因聲請停止執行事件，聲請人聲請就相對人中華民
國（下同）96年3月5日府都管字第0960047577號函及96年5月16
日中都建字第0960011693號函裁定停止執行，本院裁定如下：
    主  文
聲請駁回。
聲請程序費用由聲請人負擔。
    理  由
一、按「原行政處分之合法性顯有疑義者，或原行政處分之執行
    將發生難以回復之損害，且有急迫情事，並非為維護重大公
    共利益所必要者，受理訴願機關或原行政處分機關得依職權
    或依申請，就原行政處分之全部或一部，停止執行。前項情
    形，行政法院亦得依聲請，停止執行。」為訴願法第93條第
    2項、第3項所明定。是依上開規定，已提起訴願案件，認有
    申請停止執行之必要者，原則上應先向訴願機關申請停止執
    行。又行政訴訟起訴前，如原處分或決定之執行將發生難於
    回復之損害，且有急迫之情事，當事人固得依行政訴訟法第
    116條第3項前段規定聲請裁定停止執行，但如原處分已執行
    完畢，則當事人聲請停止執行已無實益，其向行政法院聲請
    停止執行，應認欠缺權利保護之必要，而駁回其聲請。
二、本件聲請意旨略謂：相對人前以民國（下同）96年3月5日府
    都管字第0960047577號違章建築拆除通知單：「違建地點台
    中市○區○○里○○○路498號銀曲海岸卡拉OK。更正本府
    95年12月14日府都管字第0950262273號函為舊違章建築原案
    撤銷。上列違章建築經勘查，實質違建部分依法不得補辦建
    造執照手續，應執行拆除。」96年5月16日中都違字第09600
    11693號函主旨所命：「台端（即聲請人）所有坐落本市台
    中市○區○○○路498號違建案，因涉及經營違規八大行業
    ，請於96年5月30日前自行拆除完畢，逾期未拆，本局將派
    員依規強制拆除」等語，係認定聲請人所有上開房屋為違建
    並應拆除，乃屬行政處分，惟原處分之合法性顯有疑義，業
    經聲請人提起訴願在案。上開96年3月5日府都管字第096004
    7577號違章建築拆除通知單：「更正本府95年12月14日府都
    管字第0950262273號函為舊違章建築原案撤銷。」已屬有違
    誠信原則，且所稱「涉及經營違規八大行業」之情況，未據
    相對人提出任何證明，所憑事實依據不明，其裁量合法性顯
    屬率斷，又本件原處分之執行，將破壞聲請人建物之結構，
    減損聲請人財產價值，顯見原處分之執行，將發生難以回復
    之損害，且相對人隨時可能前往拆除上開建物，本件聲請人
    自有迫切情事，況聲請人已終止租約，今亦無「涉及經營違
    規八大行業」之情事，則執行拆除顯已非「為維護重大公共
    利益所必要」，聲請人已提出訴願，並聲請行政機關停止執
    行，未獲置理，自有請求行政法院停止執行加以保護之必要
    云云。
三、經查，本件相對人通知聲請人自行拆除系爭違章建築，逾期
    將於96年7月19日派員拆除一節，聲請人不服，已提起訴願
    ，業據聲請人陳述綦詳，是其認有停止執行之必要時，依上
    開規定，即應先向受理訴願機關申請。次查聲請人所有坐落
    台中市○區○○里○○○路498號建物，業經被告都市發展
    局於96年7月19日派員拆除完畢，亦據聲請人於96年7月31日
    在本院陳明在卷。是上開相對人96年3月5日府都管字第0960
    047577號拆除通知單及96年5月16日中都違字第0960011693
    號函，業經執行完畢，聲請人向本院聲請停止執行，揆諸首
    開說明，即屬欠缺權利保護要件，應予駁回。至於相對人陳
    稱其95年12月14日府都管字第0950262273號拆除通知單，係
    將系爭建物以新違章建築處理，而發該拆除通知。其後查明
    系爭建築係依87年10月1日之航照圖所示，係屬該航照圖既
    已存在之違章建築，故相對人乃以96年3月5日府都管字第
    0960047577號拆除通知單將95年12月14日府都管字第095026
    2273號拆除通知單所認定系爭建物為新違章建築之通知撤銷
    。惟系爭建築，經人檢舉經營卡拉OK，經臺中市政府聯合稽
    查小組於95年3月26日至同年5月21日，共稽查6次，其中4次
    以違反建築法予以處罰，96年以後聲請人以其已與承租人終
    止租約，請求不以經營八大行業列管，經查證已未經營八大
    行業，但系爭建物為列管案件，經查妨害交通（占用騎樓人
    行道），故相對人所屬都市發展局96年7月11日中都違字第
    0960017969號函通知聲請人自行拆除，若逾期未拆，即於96
    年7月19日派員拆除等語，究竟系爭違章建築是否屬於依法
    定程序列管之違章建築，應俟聲請人本案訴訟中認定，非屬
    聲請停止執行案件所得認定，併予明。
四、依行政訴訟法第104條、民事訴訟法第95條、第78條，裁定
    如主文。
中　　華　　民　　國　　96　　年　　 8　　 月　　10　 日
                    第三庭審判長法  官  王  茂  修
                                法  官  莊  金  昌
                                法  官  林  金  本
以上正本證明與原本無異。
如不服本裁定，應於裁定送達後10日內以書狀敘明理由，經本院
向最高行政法院提起抗告（須依對造人數附具繕本）。
中　　華　　民　　國　　96　　年　　 8　　 月　　13 　日
                                書記官  蔡  騰  德
